【裁判字號】    97,抗,61
【裁判日期】    970229
【裁判案由】    停止執行
【裁判全文】
臺灣高等法院臺南分院民事裁定  97年度抗字第61號
抗  告  人  乙○○
相  對  人  甲○○
上列抗告人因與相對人間聲請停止執行事件，對於中華民國97年
1月18日臺灣臺南地方法院所為97年度聲字第125號裁定，提起抗
告，本院裁定如下：
    主  文
抗告駁回。
抗告程序費用新臺幣壹仟元由抗告人負擔。
    理  由
一、按有回復原狀之聲請或提起再審或異議之訴，或對於和解為
    繼續審判之請求，或提起宣告調解無效之訴、撤銷調解之訴
    ，或對於許可強制執行之裁定提起抗告時，法院因必要情形
    或依聲請定相當並確實之擔保，得為停止強制執行之裁定，
    強制執行法第18條第2 項定有明文。據此當事人提起異議之
    訴時，在該異議之訴確定前，法院如認有必要，得依職權為
    停止執行之裁定；其在當事人願供擔保，聲請停止強制執行
    時，法院亦非不得依其聲請，定相當並確實之擔保，為停止
    強制執行之裁定，至該異議之訴實體上有無理由，則非法院
    於裁定停止強制執行時應予審酌之事項，最高法院著有93年
    度臺抗字第723號裁定意旨足參。
二、本件相對人在原審聲請意旨略以：相對人曾簽發系爭面額共
    新臺幣（下同）650萬元本票3張予抗告人，並提供相對人所
    有之臺南縣永康市○○段344 號土地、及其上同段70建號建
    物，設定650 萬元之最高限額抵押權予抗告人，嗣相對人已
    於民國（下同）96年9 月20日清償該欠款，抗告人亦將上揭
    本票退還，並開立清償證明予相對人，詎抗告人拒絕辦理塗
    銷抵押權登記，並持原審94年度票字第2538號裁定，聲請原
    審以96年度執字第91110 號強制執行事件，強制執行相對人
    之財產。因上揭本票債務已全數清償而消滅，爰提起債務人
    異議之訴，並以此為由聲請裁定停止原審96年度執字第9111
    0號執行事件之強制執行程序等語。
三、經查相對人因與抗告人間之系爭強制執行事件，業對抗告人
    提起債務人異議之訴在案，既經原審調取上揭執行案卷，及
    該院97年度補字第26號債務人異議之訴案卷，查核屬實，並
    為兩造所不爭執，是相對人聲請提供擔保停止強制執行，即
    與上揭法律規定相符，應予准許。次按強制執行法第18條第
    2 項所謂「相當並確實之擔保」，係備供債權人因停止執行
    所受損害之賠償，其數額應依標的物停止執行後，債權人未
    能即時受償或利用該標的物所受之損害額，或其因另供擔保
    強制執行所受損害額定之，非以標的物之價值或其債權額為
    據，亦有最高法院92年度臺抗字第480 號裁定意旨可佐。卷
    查本件強制執行程序，抗告人主張之執行債權金額為650 萬
    元及利息，推估本件債務人異議之訴經起訴至判決確定，依
    通常訴訟進行程度，預計約需4年4個月始得終結確定，以抗
    告人聲請執行金額之本金，按法定利息年息5%計算，其遲延
    受償期間之利息損害計1,407,250元（6,500,000（4＋4/1
    2（以0.33計算）5%＝1,407,250，無法整除部分，取小數
    點下二位計算），以此酌定為抗告人因停止系爭強制執行事
    件之執行程序所可能遭受之損害，亦屬適當。原審為此裁定
    准相對人供擔保1,407,250元後，該院96年度執字第91110號
    強制執行事件之強制執行程序，於該院97年度補字第26號債
    務人異議之訴事件判決確定或和解、撤回前，應暫予停止，
    經核認事用法並無不合。抗告人抗告意旨，猶以上揭650 萬
    元之票款債權，尚未獲償之實體爭執等由，指摘原裁定不當
    ，求予廢棄原裁定，改判駁回相對人在原審所為停止強制執
    行之聲請，為無理由，應予駁回。
四、據上論結，本件抗告為無理由，應依強制執行法第 30條之1
    ，民事訴訟法第495 條之1第1項、第449條第1項、第95條、
    第78條，裁定如主文。
中    華    民    國    97    年    2    月    29     日
                  民事第四庭   審判長法  官  王惠一
                                     法  官  蘇重信
                                     法  官  林永茂
上為正本係照原本作成。
如不服本裁定，僅得於收受本裁定正本送達後10日內以適用法規
顯有錯誤為理由，向本院提出再抗告狀（須附繕本）依法應繳納
抗告費新台幣1 千元，並委任律師為訴訟代理人，經本院許可後
始可再抗告於最高法院。
中    華    民    國    97    年    2    月     29    日
                                     書記官  謝素嬿
【附記】
民事訴訟法第495 條之1第2項準用同法第466條之1第1、2項規定
：
(1)對於第二審判決上訴，上訴人應委任律師為訴訟代理人。但上
  訴人或其法定代理人具有律師資格者，不在此限。
(2)上訴人之配偶、三親等內之血親、二親等內之姻親，或上訴人
  為法人、中央或地方機關時，其所屬專任人員具有律師資格並
  經法院認為適當者，亦得為第三審訴訟代理人。
民事訴訟法第466條之2：
  上訴人無資力委任訴訟代理人者，得依訴訟救助之規定，聲請
  第三審法院為之選任律師為其訴訟代理人。


司法院資訊處製作；財團法人民間司法改革基金會備份。
